臺灣臺北地方法院民事簡易判決
110年度北金簡字第7號
原      告  羅聖傑  
被      告  賴怡宏  
訴訟代理人  凃成樞律師
上列當事人間請求損害賠償事件，本院於中華民國110年12月30
日言詞辯論終結，本院判決如下︰
    主      文
被告應給付原告新臺幣參拾萬元，及自民國一百零九年十一月二
十日起至清償日止，按週年利率百分之五計算之利息。
訴訟費用新臺幣參仟貳佰元由被告負擔。
本判決得假執行。但被告如以新臺幣參拾萬元為原告預供擔保，
得免為假執行。
    事實及理由
一、原告主張：原告於民國104年間由同事吳明介紹認識被告
　　，當天被告向原告介紹由其公司研發「雲端財富交易軟體」
    宣稱可替投資者代操外匯，只要投資每個月即可獲利2.5%至
    15%之利息，在其不斷展示其他投資者的獲利金額與不斷的
    遊說之下，加上原告心想被告與吳明濬為二十幾年朋友，且
    吳明濬稱其自己亦有投資，故讓原告相信，而前後共投資新
    臺幣(下同)40萬元，起初均有固定時間索取利息，不料1年
    多後，開始延遲給利息，雖然經由原告口頭詢問後仍能給予
    利息，但遲給的頻率越來越頻繁，被告甚至宣稱因為澳洲洗
    錢防制法導致巨額款項無法匯入臺灣等理由說服原告，就連
    被告被調查局約談後，其仍堅稱調查局幹員為例行性訪談，
    直至被新聞媒體報導後原告才發覺受騙，爰依法提起本件訴
    訟等語。並聲明：㈠被告應給付原告30萬元，及自起訴狀繕
    本送達之翌日起至清償日止，按週年利率5%計算之利息。㈡
    原告願供擔保，請准宣告假執行。
二、被告則以：原告主張被告應負侵權行為損害賠償責任，自應
    就原告有何損害發生，被告有何責任原因事實，並兩者之間
    有相當因果關係，均負舉證責任；原告主張被告向原告遊說
    投資「雲端財富交易軟體」專案，並且表示投資即可獲利2.
    5%至1.5%云云，未有任何證據可佐，被告否認之；原告雖將
    30萬元轉帳至被告帳戶，惟此一款項為投資系爭專案，並非
    被告收取，收據係由「ONESTAR ASSE5MANAGEMENT PTY LIMI
    TED」公司開立，且次頁即為澳洲Gallop International Gr
    oup Pty Ltd.之匯款資料，系爭款項確實已經投入該投資專
    案，被告並未拿取分文。原告乃具相當學識與社會經歷之人
    ，其投入資金前，應已閱覽、審慎評估相關文件後，出於自
    己自由意志之判斷而決定投入資金等語，難認原告意思表示
    自由權受有何侵害，原告之投資行為，顯然自行判斷之決定
    ，與被告並無關係等語，資為抗辯。並聲明：㈠原告之訴駁
    回。㈡如受不利判決，願供擔保請准宣告免為假執行。
三、按違反保護他人之法律，致生損害於他人者，負賠償責任，
    但能證明其行為無過失者，不在此限，民法第184條第2項定
    有明文。又非銀行不得經營收受存款、受託經理信託資金、
    公眾財產或辦理國內外匯兌業務；以借款、收受投資、使加
    入為股東或其他名義，向多數人或不特定之人收受款項或吸
    收資金，而約定或給付與本金顯不相當之紅利、利息、股息
    或其他報酬者，以收受存款論，銀行法第29條第1項、第29
    條之1亦有明文規定。此規定旨在保障社會投資大眾之權益
    ，及有效維護經濟金融秩序，故有上開非法吸金行為者，均
    屬違法行為，倘因此而使人受有損害，即應負侵權行為之損
    害賠償責任(最高法院83年度台上字第684號、91年度台上字
    第2221號、95台上2382號、101台上1598號民事判決意旨可
    資參照)。原告主張之事實，業據其提出匯款單及收據在卷
    可稽，且被告上開行為業經檢察官提起公訴，並經本院以
　　107年度金重訴字第13號、107年度金重訴字第21號、108年
    度金訴字第47號刑事判決，就被告與法人之行為負責人共同
    犯銀行法第125條第1項後段之非法經營收受存款業務罪，判
    處有期徒刑4年6月等情，業經本院依職權調閱該卷宗屬實。
　　被告雖辯稱：原告雖將30萬元轉帳至被告帳戶，然此一款項
    為投資系爭專案，並非被告收取云云。惟查被告非經營銀行
    業，自不得經營收受存款業務，被告收取款項後，稱每個月
    即可獲利2.5%至15%之利息，以當時之經濟、社會狀況及一
    般金融機構存款利率等情，被告給付之報酬確有顯著之超額
　　，應屬約定或給付與本金顯不相當之報酬，以吸引原告投入
    資金，要有違法銀行法之情事，堪予認定。揆諸前揭說明，
　　被告違反銀行法非法吸金行為，屬違法行為，倘因此而使人
    受有損害，即應負侵權行為之損害賠償責任。故原告請求被
    告賠償因此所受之損害，洵屬有據。
四、從而，原告依侵權行為法律關係請求被告給付30萬元，及自
    起訴狀繕本送達翌日即109年11月20日(見本院109年度附民
    字第657號卷第15頁)起至清償日止，按週年利率5%計算之利
    息，為有理由，應予准許。
五、本件係就民事訴訟法第427 條適用簡易程序所為被告敗訴之
    判決，依同法第389 條第1 項第3 款規定，應依職權宣告假
    執行。並依同法第392 條第2 項規定，依被告之聲請宣告被
    告於預供擔保後，得免為假執行。
六、本件事證已臻明確，兩造其餘之攻擊或防禦方法及未經援用
    之證據，經本院斟酌後，認為均不足以影響本判決之結果，
    爰不逐一詳予論駁，併予敘明。　　　　　　　　
七、本件訴訟費用額，依後附計算書確定如主文所示金額。
中　　華　　民　　國　　111 　年　　1　　月　　13　　日
　　　　　　　  　       臺北簡易庭　
　　　　　　　　　            法　    官　郭美杏
以上正本係照原本作成。
如不服本判決，應於判決送達後20日內向本院（臺北市○○○路
0 段000 巷0 號）提出上訴狀。（須按他造當事人之人數附繕本
）。如委任律師提起上訴者，應一併繳納上訴審裁判費。
中　　華　　民　　國　　111 　年　　1　　月　　13　　日
            　　　　　　　　　書　記　官  林玗倩
計　　算　　書
項　　　　目             金　額（新臺幣）     　　備　註
第一審裁判費   　 　　   3,200元
合　　　　計　　　       3,200元